bg-BG: Ъгъл на острието спрямо повърхността: 4; 4,5; 5; 5,5; 6; 6,5; 7; Други
sl-SI: Naklon rezila: 4; 4,5; 5; 5,5; 6; 6,5; 7; Drugo
pt-BR: Ângulo da lâmina: 4; 4,5; 5; 5,5; 6; 6,5; 7; Outro
ja: ブレードライ: 4; 4.5; 5; 5.5; 6; 6.5; 7; その他
ru: Угол наклона лезвия: 4; 4.5; 5; 5.5; 6; 6.5; 7; Другое
nb: Bladløgn: 4; 4,5; 5; 5,5; 6; 6,5; 7; Annet
da: Bladets vinkel: 4; 4,5; 5; 5,5; 6; 6,5; 7; Andet
it: Lama bugiarda: 4; 4,5; 5; 5,5; 6; 6,5; 7; Altro
sk-SK: Umiestnenie čepele: 4; 4,5; 5; 5,5; 6; 6,5; 7; Iné
tr: Bıçak lie değeri: 4; 4,5; 5; 5,5; 6; 6,5; 7; Diğer
zh-CN: 刀刃仰角: 4; 4.5; 5; 5.5; 6; 6.5; 7; 其他
ro-RO: Straturile lamei: 4; 4,5; 5; 5,5; 6; 6,5; 7; Altele
de: Lie-Winkel der Klinge: 4; 4,5; 5; 5,5; 6; 6,5; 7; Sonstige
en: Blade lie: 4; 4.5; 5; 5.5; 6; 6.5; 7; Other
vi: Góc nghiêng lưỡi: 4; 4,5; 5; 5,5; 6; 6,5; 7; Khác
zh-TW: 刀片仰角: 4; 4.5; 5; 5.5; 6; 6.5; 7; 其他
es: Ángulo de apoyo de la pala: 4; 4,5; 5; 5,5; 6; 6,5; 7; Otro
pl: Lie łopatki: 4; 4,5; 5; 5,5; 6; 6,5; 7; Inne
fr: Lie de la palette de crosse: 4; 4,5; 5; 5,5; 6; 6,5; 7; Autre
cs: Sklon nože: 4; 4,5; 5; 5,5; 6; 6,5; 7; Jiné
sv: Blad-LIE: 4; 4,5; 5; 5,5; 6; 6,5; 7; Övrigt
hu: Talaj-nyél szög: 4; 4,5; 5; 5,5; 6; 6,5; 7; Egyéb
fi: Lavan kulma: 4; 4,5; 5; 5,5; 6; 6,5; 7; Muu
nl: Blad ligging: 4; 4.5; 5; 5.5; 6; 6.5; 7; Anders
ko: 블레이드 라이: 4; 4.5; 5; 5.5; 6; 6.5; 7; 기타
pt-PT: Base da lâmina: 4; 4,5; 5; 5,5; 6; 6,5; 7; Outros
lt-LT: Ašmenų pasvirimas: 4; 4,5; 5; 5,5; 6; 6,5; 7; Kita
hr-HR: Lie broj oštrice: 4; 4,5; 5; 5,5; 6; 6,5; 7; Ostalo
th: มุมเอียงของใบมีด: 4; 4.5; 5; 5.5; 6; 6.5; 7; อื่นๆ
el: Γωνία κλίσης της λεπίδας: 4; 4.5; 5; 5.5; 6; 6.5; 7; Άλλο